【裁判字號】    98,訴,1291
【裁判日期】    990128
【裁判案由】    強盜等
【裁判全文】
臺灣桃園地方法院刑事判決              98年度訴字第1291號
公  訴  人  臺灣桃園地方法院檢察署檢察官
被      告  乙○○
            甲○○
上  一  人
指定辯護人  本院公設辯護人陳瑞明
上列被告等因強盜等案件，經檢察官提起公訴（98年度偵字第26
654 號），本院判決如下︰
    主  文
乙○○共同竊盜，累犯，處有期徒刑肆月，如易科罰金，以新臺
幣壹仟元折算壹日。
甲○○共同竊盜，處有期徒刑參月；又共同意圖為自己不法之所
有，攜帶兇器，以強暴、脅迫至使不能抗拒，而取他人之物及使
其交付，處有期徒刑柒年陸月。應執行有期徒刑柒年柒月。
    事  實
一、乙○○前因犯搶奪案件，經臺灣板橋地方法院以96年度易字
    第3784號判處有期徒刑4 月確定；又因施用毒品案件，經同
    法院以97年度訴字第944 號判處有期徒刑7 月確定，上開2
    罪經同院以97年度聲字第4332號裁定應執行有期徒刑9 月確
    定，並於民國98年2 月28日執行完畢。詎猶不知悔改，與甲○○共同基於意圖為自己不法所有之犯意聯絡，於98年10月
    12日晚間7 時40分許，在臺北縣新莊市○○○路75之11號前
    ，共同以自備鑰匙竊取丁○○所有之車牌號碼BVC-025 號重
    型機車，得手後旋即逃逸。
二、甲○○復於98年10月13日晚間8 時30分許，與姓名年籍均不
    詳綽號「阿南」之成年男子一同騎乘上開竊得之機車，行經
    桃園縣八德市○○路824 號「今日大藥局」時，認有機可趁
    ，竟與「阿南」共同基於意圖為自己不法所有之犯意聯絡，
    分別頭戴安全帽及口罩，掩飾其等面貌，以免事後遭人指認
    ，旋進入上開藥局內，推由「阿南」持客觀上具有危險性，
    足供兇器使用之菜刀1 把喝令店內之丙○○、李雅婷不准動
    ，並持刀抵住丙○○之脖子要求交付現金，以此強暴、脅迫
    之方式，至使丙○○、李雅婷不能抵抗，而取得丙○○交付
    之現金，並轉交由甲○○收執，又「阿南」復要求丙○○將
    櫃臺抽屜打開，甲○○旋即趁機取走櫃臺抽屜內之現金，2
    人共計得手新臺幣（下同）3000元後，旋共同騎乘上開機車
    逃逸，並將得款朋分花用。
三、案經桃園縣政府警察局八德分局報告臺灣桃園地方法院檢察
    署檢察官偵查起訴。
    理  由
一、證據能力方面：
（一）按被告以外之人於審判外之陳述，雖不符前4 條之規定，
      而經當事人於審判程序同意作為證據，法院審酌該言詞陳
      述或書面陳述作成時之情況，認為適當者，亦得為證據；
      當事人、代理人或辯護人於法院調查證據時，知有第159
      條第1 項不得為證據之情形，而未於言詞辯論終結前聲明
      異議者，視為有前項之同意，刑事訴訟法第159 條之5 定
      有明文。經查，本案所引用之供述證據，經本院依法踐行
      調查證據程式，檢察官、被告、辯護人均不爭執證據之證
      據能力，且迄本院言詞辯論終結前未就證據之證據能力聲
      明異議，又查無依法應排除其證據能力之情形，是後述所
      引用供述證據之證據能力均無疑義，依法自有證據能力，
      均得作為本案證據。
（二）卷附之臺北縣政府警察局車輛協尋及尋獲電腦輸入單、監
      視錄影翻拍照片2 張、桃園縣政府警察局八德分局刑案現
      場勘察報告、現場照片簿、現場圖，均與本案具有自然關
      聯性，復屬書證、物證性質，且查無事證足認有違背法定
      程式或經偽造、變造所取得之情事，況公訴人、被告、辯
      護人對此部分之證據能力亦不爭執，是堪認均有證據能力
      。
（三）卷附之內政部警政署刑事警察局98年10月30日刑紋字第09
      80145676號鑑驗書，係該等單位依檢察機關概括授權執行
      鑑定職務所出具之書面鑑定報告，依刑事訴訟法第208 條
      第1 項規定無須準用鑑定人具結之規定，且屬同法第159
      條第1 項之法律另有規定之傳聞例外，自得作為證據。
二、事實認定方面：
（一）上揭事實欄一所載之事實，業據被告乙○○、甲○○2 人
      於警詢、檢察官訊問及本院審理時均坦承不諱，核與證人
      即被害人丁○○於警詢時證述遭竊之情節相符，復有臺北
      縣政府警察局車輛協尋及尋獲電腦輸入單、監視錄影翻拍
      照片2 張在卷可稽（見98年度偵字第26654 號卷第44頁、
      第68至69頁），足認被告2 人前揭自白核與事實相符，可
      以採信。
（二）上揭事實欄二所載之事實，亦據被告甲○○於本院審理時
      坦承不諱，並經證人即被害人丙○○、證人徐瑀琳於警詢
      時證述明確，復有桃園縣政府警察局八德分局刑案現場勘
      察報告、現場照片簿、現場圖、內政部警政署刑事警察局
      98年10月30日刑紋字第0980145676號鑑驗書在卷可稽（見
      98年度偵字第26654 號卷第45至49頁、第64至67頁），足
      認被告甲○○前揭自白核與事實相符，可以採信。又被害
      人丙○○於警詢時雖指述損失1 萬元左右等語，惟被告甲○○僅供認搶得3000元，且被害人亦無法提出所受損害之
      具體明細及相關證據為佐，是依有利被告之認定，本院僅
      能依被告上開供述提及之強盜金額而予認定，附此敘明。
（三）本件事證明確，被告乙○○、甲○○上揭犯行均堪以認定
      ，應予依法論科。
三、論罪科刑方面
（一）核被告乙○○、甲○○就事實欄一所為，均係犯刑法第32
      0 條第1 項之竊盜罪。被告2 人就上開竊盜罪，具有犯意
      聯絡及行為分擔，應論以共同正犯。
（二）按刑法第321 條第1 項第3 款所謂兇器，其種類並無限制
      ，凡客觀上足對人之生命、身體、安全構成威脅，具有危
      險性之兇器均屬之（最高法院79年臺上字第5253號判例參
      照）。本案被告甲○○與「阿南」為前揭事實欄二犯行時
      ，所攜帶之菜刀1 把，係質地堅硬之鋒利物品，並用以抵
      住證人即被害人丙○○之脖子，為證人即被害人丙○○證
      述在卷，是認被告與「阿南」犯案時所攜帶之菜刀1 把，
      足對人之生命、身體安全構成威脅，在客觀上顯然具有危
      險性，其屬兇器無疑。是核被告甲○○此部分所為，係犯
      刑法第330 條第1 項之攜帶兇器加重強盜罪。被告甲○○
      就上開犯行，與「阿南」間具有犯意聯絡及行為分擔，應
      論以共同正犯。
（三）被告乙○○前因犯搶奪案件，經臺灣板橋地方法院以96年
      度易字第3784號判處有期徒刑4 月確定；又因施用毒品案
      件，經同法院以97年度訴字第944 號判處有期徒刑7 月確
      定，上開2 罪經同院以97年度聲字第4332號裁定應執行有
      期徒刑9 月確定，並於98年2 月28日執行完畢，有臺灣高
      等法院被告前案紀錄表1 份在卷可考，其受有期徒刑執行
      完畢後，5 年以內故意再犯本件有期徒刑以上之竊盜罪，
      為累犯，應依刑法第47條第1 項規定，加重其刑。
（四）爰審酌被告乙○○、甲○○正值壯年，竟不思以正當手段
      獲取財物，而為本件竊盜之犯行，且被告甲○○復再利用
      竊取之車輛而遂行本件強盜犯行，所為實無可取，並衡以
      被告甲○○於夜間與共犯「阿南」持刀強盜僅2 名婦人看
      管之藥局，不僅對被害人之身心造成鉅大之危害，甚且對
      社會治安亦有重大之影響，復參以被告2 人犯罪之動機、
      目的、手段、參與程度及犯後坦承犯行之態度等情，分別
      量處如主文所示之刑，並就被告乙○○所犯竊盜罪部分諭
      知易科罰金之折算標準，暨就被告甲○○所犯上開竊盜罪
      、加重強盜罪所處之刑，定其應執行之刑，以示懲儆。
（五）沒收部分：
 （1）被告乙○○、甲○○用以犯本件竊盜罪所用之鑰匙1 把，
      並未扣案，且尚無積極證據證明仍然存在，為免將來執行
      困難，爰不依法宣告沒收。
 （2）另於查獲機車內扣得之安全帽1 頂及未扣案之另頂安全帽
      、口罩2 個，雖係供被告甲○○及共犯「阿南」強盜時遮
      掩面貌，避免事後遭人指認之用，而屬供犯罪所用之物，
      惟被告甲○○於警詢、檢察官訊問時供述：安全帽及口罩
      是在路上撿的，並非伊所有等語（見98年度偵字第26654
      號卷第14頁、第109 頁），且無證據足以證明上開安全帽
      、口罩確屬被告甲○○及共犯「阿南」所有之物，亦非屬
      違禁物，是尚乏沒收之依據，爰不宣告沒收。
 （3）另供被告甲○○及共犯「阿南」犯本件加重強盜罪所用之
      菜刀1 把，既未扣案，且被告甲○○於本院審理時亦供認
      ：犯案之菜刀業已丟棄於桃園某處舊衣回收桶內等語（見
      本院99年1月13日審判筆錄第9頁），復無實據足認尚屬存
      在，為免日後執行困難，爰不宣告沒收。
 （4）至於扣案之行動電話2 支，雖分別為被告乙○○、甲○○
      所有，惟尚難認前開物品係供被告2 人犯本件竊盜、加重
      強盜罪所用之物，亦非屬違禁物，尚乏沒收之依據，爰不
      予宣告沒收，併予敘明。
據上論斷，應依刑事訴訟法第299 條第1 項前段，刑法第28條、
第320 條第1 項、第330 條第1 項、第47條第1 項、第41條第1
項前段、第51條第5 款，刑法施行法第1 條之1 第1 項、第2 項
前段，判決如主文。
本案經檢察官徐文豪到庭執行職務。
中    華    民    國    99    年    1     月    28    日
                刑事第十二庭審判長法  官  魏  于  傑
                                  法  官  許  雅  婷
                                  法  官  羅  國  鴻
以上正本證明與原本無異。
如不服本判決，應於判決送達後10日內向本院提出上訴狀（應附
繕本），其未敘述上訴理由者，應於上訴期間屆滿後20日內補提
理由書狀於本院，上訴於臺灣高等法院。
                                  書記官  戴  育  萍
中    華    民    國    99    年    2     月    1     日
【論罪科刑法條】
中華民國刑法第320條
意圖為自己或第三人不法之所有，而竊取他人之動產者，為竊盜
罪，處5  年以下有期徒刑、拘役或 5 百元以下罰金。
意圖為自己或第三人不法之利益，而竊佔他人之不動產者，依前
項之規定處斷。
前二項之未遂犯罰之。
中華民國刑法第330條
犯強盜罪而有第321 條第1 項各款情形之一者，處7 年以上有期
徒刑。
前項之未遂犯罰之。
中華民國刑法第321條
犯竊盜罪而有左列情形之一者，處6 月以上、5 年以下有期徒刑
：
一、於夜間侵入住宅或有人居住之建築物、船艦或隱匿其內而犯
    之者。
二、毀越門扇、牆垣或其他安全設備而犯之者。
三、攜帶兇器而犯之者。
四、結夥三人以上而犯之者。
五、乘火災、水災或其他災害之際而犯之者。
六、在車站或埠頭而犯之者。
前項之未遂犯罰之。

司法院資訊處製作；財團法人民間司法改革基金會備份。
